臺灣高等法院臺南分院刑事裁定　　　　　　　　　　　九十四年度交抗字第二號
　　抗　告　人
　　即受處分人　甲○○
右列抗告人因聲明異議案件，不服臺灣雲林地方法院中華民國九十四年一月二十七日
裁定（九十四年度交聲字第八六號）提起抗告，本院裁定如左：
      主　文
原裁定撤銷。
發回台灣雲林地方法院。
      理　由
一、本件抗告意旨略以：抗告人對處分機關九十三年十二月八日雲監裁字第裁七二－
    ＫＡＣ二七三六五二號違反道路交通管理事件裁決書，固於九十三年十二月十四
    日送達抗告人住所，惟查抗告人已於九十三年十二月二十四日聲明異議，並未逾
    聲明異議之法定期間，狀請廢棄原裁定而重為裁定，以維抗告人權益等語。
二、按受處分人不服道路交通管理處罰條例第八條所定主管機關所為之處罰，得於接
    到裁決書之翌日起二十日內，向管轄地方法院聲明異議；交通法庭認聲明異議不
    合法律上之程式或其異議權已經喪失，且無從補正者，應以裁定駁回之，道路交
    通管理處罰條例第八十七條第一項及道路交通案件處理辦法第十八條前段固分別
    定有明文。
三、原審裁定以「本件異議人之住所地係在台北市○○區○居街一０五號二樓，有異
    議人於聲明異議狀上所載之地址在卷可憑。而原處分機關九十三年十二月八日雲
    監裁字第裁七二─ＫＡＣ二七三六五二號違反道路交通管理事件裁決書，業於九
    十三年十二月十四日送達異議人前揭住所等情，亦有郵局掛號郵件收件回執聯影
    本附卷可證。詎異議人遲至九十四年一月十一日始向原處分機關聲明異議，此有
    受處分人「聲明異議狀」上所蓋原處分機關收狀日期戳章印文在卷足憑，經扣除
    在途期間四日，受處分人顯已逾聲明異議之法定期間」等語為由，認受處分人之
    聲明異議不合法律上程式，予以裁定駁回，固非無見。惟查，抗告人早於九十三
    年十二月二十四日寄送掛號函件予原處分機關，請求退回誤繳之違規罰款及查明
    偽造使用者之相關責任，並表明「本人於八十八年一月十二日依監理相關法令規
    定繳銷車牌及車輛後即未再使用該輛車輛，研判可能係取締開單之執勤員警看錯
    車牌或遭不法份子偽造冒用，無論何種情況，此筆違規與本人無關」等語，並於
    九十三年十二月二十七日由原處分機關收受，此有該掛號函件及執據影本附卷可
    參，雖其並未明確表示「聲明異議」，但依其意旨，應有對於原裁決不服之意思
    ，是該掛號函是否可認為係合法之聲明異議，自不無探求之餘地，因此本件抗告
    為有理由，應撤銷原裁定，發回原審法院更為適法之裁定。
四、據上論結，應依刑事訴訟法第四百十三條前段，裁定如主文。
中　　　華　　　民　　　國　　　九十四　　　年　　三　   月    二十一   日
                                  臺灣高等法院臺南分院刑事第六庭
                                      審判長法官  蔡    崇    義
                                            法官  侯    明    正
                                            法官  吳    永    宋
右正本證明與原本無異。
不得再抗告。
　　　　　　　　　　　　　　　　　　　    書記官  李    淑    華
中　　　華　　　民　　　國　　　九十四　　　年　　三　  月    二十二    日
